# 国企管理层增资

提问人：视野号 时间：2014-07-17 17:56:22
哪些流程是必须硬性的要求？哪些是上级批准了就行的呢？

回答人：chenyiwei
根据《国务院办公厅转发国资委关于进一步规范国有企业改制工作实施意见的通知》（国办发[2005]60号）第五条：
五、严格控制企业管理层通过增资扩股持股 (一)本意见所称“管理层”是指国有及国有控股企业的负责人以及领导班子的其他成员;本意见所称“管理层通过增资扩股持股”,不包括对管理层实施的奖励股权或股票期权。 (二)国有及国有控股大型企业实施改制,应严格控制管理层通过增资扩股以各种方式直接或间接持有本企业的股权。为探索实施激励与约束机制,经国有资产监督管理机构批准,凡通过公开招聘、企业内部竞争上岗等方式竞聘上岗或对企业发展作出重大贡献的管理层成员,可通过增资扩股持有本企业股权,但管理层的持股总量不得达到控股或相对控股数量。国有及国有控股企业的划型标准按照统计局《关于印发〈统计上大中小型企业划分办法(暂行)〉的通知》(国统字〔 2003 〕 17 号)和原国家经贸委、原国家计委、财政部、统计局《关于印发中小企业标准暂行规定的通知》
(国经贸中小企〔 2003 〕 143 号)规定的分类标准执行。 (三)管理层成员拟通过增资扩股持有企业股权的,不得参与制订改制方案、确定国有产权折股价、选择中介机构,以及清产核资、财务审计、离任审计、资产评估中的重大事项。管理层持股必须提供资金来源合法的相关证明,必须执行《贷款通则》的有关规定,不得向包括本企业在内的国有及国有控股企业借款,不得以国有产权或资产作为标的物通过抵押、质押、贴现等方式筹集资金,也不得采取信托或委托等方式间接持有企业股权。 (四)存在下列情况之一的管理层成员,不得通过增资扩股持有改制企业的股权:1.经审计认定对改制企业经营业绩下降负有直接责任的;2.故意转移、隐匿资产,或者在改制过程中通过关联交易影响企业净资产的;3.向中介机构提供虚假资料,导致审计、评估结果失真,或者与有关方面串通,压低资产评估值以及国有产权折股价的;4.违反有关规定,参与制订改制方案、确定国有产权折股价、选择中介机构,以及清产核资、财务审计、离任审计、资产评估中重大事项的;5.无法提供持股资金来源合法相关证明的。 (五)涉及管理层通过增资扩股持股的改制方案,必须对管理层成员不再持有企业股权的有关事项作出具体规定。 (六)管理层通过增资扩股持有企业股权后涉及该企业所持上市公司国有股性质变更的,按国家有关规定办理。
具体可参阅《企业国有产权向管理层转让暂行规定》（国资发产权[2005]78号）和国有产权转让的其他相关规定。
目前，涉及国有产权转让的主要法规依据如下：l 企业国有产权转让管理暂行办法（国资委、财政部令第 3 号）l 金融企业国有资产转让管理办法（财政部令第 54 号）l 关于企业国有产权转让有关问题的通知（国资发产权[2004]268号）l 企业国有产权向管理层转让暂行规定（国资发产权[2005]78号）l 关于企业国有产权转让有关事项的通知（国资发产权[2006]306号）l 企业国有产权交易操作规则（国资发产权[2009]120号）l 关于贯彻落实《金融企业国有资产转让管理办法》有关事项的通知（财金[2009]178号）l 关于中央企业国有产权协议转让有关事项的通知（国资发产权[2010]11号）l 关于印发《金融企业非上市国有产权交易规则》的通知（财金[2011]118号）l 国务院国资委办公厅关于中央企业资产转让进场交易有关事项的通知（国资厅发产权[2013]78号）此外，对于国有企业产权向外国投资者的转让，还应同时执行下列文件的规定：l 利用外资改组国有企业暂行规定（原国家经贸委、财政部、国家工商行政管理总局、国家外汇管理局令第 42 号）关于外国投资者并购境内企业的规定（商务部、国务院国资委、国家税务总局、国家工商行政管理总局、证监会、国家外汇管理局令[2006]10号）

提问人：视野号 时间：2014-07-17 22:31:15
还有律师嘛，合法合规让他们律师和上市辅导的去慢慢补程序吧，他们去和国资委沟通算了

回答人：chenyiwei
具体审计要求可查阅当地国资委的文件，如《上海市国有企业改制财务审计管理暂行办法》、《上海市国有企业一般股权变动事项财务审计工作规则》（沪国资委评价[2011]153号）等。